# 请问陈版主验资复核报告应该遵循哪个审计准则

提问人：老厚 时间：2010-04-22 22:25:29
1601 ？ 1062 ？

回答人：chenyiwei
回复 楼主 老厚 的帖子如果是为了IPO的目的对公司设立时的验资报告进行复核的报告，则由于这是“复核”而不是对出资的再次审验，因此不建议使用 1602 号准则作为复核的依据，但这也不是 1601 号准则规定的四种特殊目的审计业务中的任何一种。个人理解验资复核实际上是一种商定程序，如果监管机构或者客户不接受也可参照 3101 号准则。